【裁判字號】    89,易,1715
【裁判日期】    900220
【裁判案由】    家庭暴力防治法
【裁判全文】
臺灣屏東地方法院刑事判決                        八十九年度易字第一七一五號
    公  訴  人  臺灣屏東地方法院檢察署檢察官
    被      告  丙○○
右列被告因違反家庭暴力防治法案件，經檢察官提起公訴（八十九年度偵字第六四○
五號）及移送併辦（九十年度偵字第九十六號），本院判決如左：
    主  文
丙○○連續違反法院依家庭暴力防治法第十三條所為禁止直接或間接騷擾行為之通常
保護令裁定，處有期徒刑肆月，如易科罰金以參佰元折算壹日。
    事  實
一、丙○○與甲○○係夫妻，二人間具有家庭暴力防治法第三條第一款所定之家庭成
    員關係，丙○○曾於民國八十九年十月六日，經本院依家庭暴力防治法第十五條
    之規定，以八十九年度暫家護字第一三五號民事暫時保護令裁定令其不得對被害
    人甲○○實施身體或精神上不法侵害之行為；不得直接或間接對於被害人為騷擾
    之聯絡行為；應最少遠離被害人甲○○在屏東縣東港鎮○○路○段二巷二二號之
    住居所及屏東市○○路二一三號民和國小之工作場所至少一百公尺，嗣本院並於
    八十九年十月三十一日依家庭暴力防治法第十三條之規定，以八十九年度家護字
    第三○○號民事通常保護令裁定令其不得對被害人甲○○實施身體或精神上不法
    侵害之行為；不得直接或間接對於被害人為騷擾之聯絡行為；應最少遠離被害人
    甲○○在屏東縣東港鎮○○路○段二巷二二號之住居所及屏東市○○路二一三號
    民和國小之工作場所至少一百公尺，該保護令有效期間為十個月，詎丙○○基於
    偉反前開保護令之概括犯意。（一）於八十九年十月二十七日十五時五十五分許
    ，至屏東市○○路二一三號民和國小之教室走廊，並以「妳為什麼教我們二位小
    孩告我，今日下午為何不出庭，只請律師到場‧‧‧為人師表竟還要告我」等語
    對甲○○予以騷擾，而違反法院所為前述民事暫時保護令裁定進入上揭民和國小
    及對甲○○予以騷擾。（二）於八十九年十二月二十三日十九時十分，至甲○○
    在屏東市○○路○段二巷二十二號住處前大聲吵鬧及以電話對甲○○予以騷擾，
    而違返法院所為前述民事通常保護令裁定，進入上揭甲○○在屏東縣東港鎮○○
    路○段二巷二十二號之住居所及對甲○○予以騷擾。
二、案經甲○○訴由屏東縣警察局屏東分局報請台灣檢察官偵查起訴及移送併辦。
    理  由
一、訊據被告丙○○坦承於前揭時地至民和國小並為上揭言語及至甲○○上揭住居處
    之事實，惟矢口否認有前述犯行，辯稱：伊是去找校長談營養午餐之事，伊因車
    子停於側門處而側門進去即為甲○○之教室，伊未預期會遇見甲○○，又伊至甲
    ○○上揭住居處前未與甲○○等連絡，伊僅係為拿錢予小孩云云。惟查右揭事實
    告訴人甲○○指訴纂詳，並經證人乙○○於偵審中證述無誤，且有本院民事暫時
    保護令、民事保護令各一份在卷可稽，次查（一）被告於甲○○工作時間內進入
    民和國小，其違反民事暫時保護令裁定進入上揭民和國小之事實即堪認定，又依
    證人乙○○所繪且為被告所是認之民和國小平面簡圖，該校長室係位於大門入口
    處，而甲○○所任教之教室係於側邊，則不論該校是否確有側門或是否開啟，被
    告捨大門而不入，其就於甲○○所任教之教室遇見甲○○自有預見，乃其於遇見
    甲○○後竟於甲○○工作之時對高瑞瑞玉為上揭言語，客觀上自對甲○○構成騷
    擾亦堪認定。（二）被告於甲○○居住之時間內進入上揭甲○○住居處門前，其
    違反民事暫時保護令裁定進入甲○○住居處一百公尺內之事實即堪認定，又被告
    於警訊時既不諱言曾於當時打電話之事實，又苟其確係僅為拿錢予其小孩，何以
    復有被告警訊中所稱伊準備拿錢女兒，伊喊女兒名字，她一見到我隨即跑進屋內
    之情，被告上揭所辯要不可採，其於事實欄一編號二對甲○○騷擾之行為亦堪認
    定。
二、核被告丙○○所為，係犯家庭暴力防治法第五十條第二款、第四款之違反暫時保
    護令及通常保護令罪。被告先後數次犯違反保護令罪，均時間緊接，犯罪構成要
    件相同，均顯係基於概括犯意反覆為之，為連續犯，應依刑法第五十六條規定論
    以論以情節較重之家庭暴力防治法第五十條第二款之違反通常保護令罪，並加重
    其刑。就事實欄一編號二部分雖未據公訴人起訴，惟與起訴部分有連續犯之裁判
    上一罪關係，並經檢察官移送併辦，為起訴效力所及，本院應併予審判。查被告
    行為後，刑法第四十一條於九十年一月十日修正公布，並自同年月十二日生效，
    舊刑法第四十一條規定「犯最重本刑為三年以下有期徒刑以下之罪，而受六月以
    下有期徒刑或拘役之宣告，因身體、教育、職業或家庭之關係，執行顯有困難者
    ，得以一元以上三元以下折算一日，易科罰金。」；新刑法第四十一條將上揭規
    定移列於同條第一項且修正為「犯最重本刑為五年以下有期徒刑以下之罪，而受
    六月以下有期徒刑或拘役之宣告，因身體、教育、職業或家庭之關係，執行顯有
    困難者，得以一元以上三元以下折算一日，易科罰金。但確因不執行所宣告之刑
    ，難收矯正之效，或難以維持法秩序者，不在此限」。本件被告所犯最重本刑為
    三年以下有期徒刑之罪，舊法未較有利於被告，自應依刑法第二條第一項前段規
    定，適用修正後刑法第四十一條之規定為易科罰金之諭知。茲審酌被告素行，於
    檢察官偵查中不知警惕恣意而為（如前揭事實欄一編號二部分），犯後態度等一
    切情狀，爰量處如主文所示之刑，並諭知如易科罰金之折算標準。
據上論斷，應依刑事訴訟法第二百九十九條第一項前段，家庭暴力防治法第五十條第
二款，刑法第十一條前段、第二條第一項前段、第五十六條、第四十一條第一項，罰
金罰鍰提高標準條例第一條前段、第二條，判決如主文。
本案經檢察官薛水生到庭執行職務
中      華      民      國      九十      年      二      月    二十    日
                                      臺灣屏東地方法院刑事第一庭
                                          法  官    郭書豪
右正本證明與原本無異。
對於本判決如有不服應於收受送達後十日內向本院提出上訴書狀上訴於台灣高等法院
高雄分院並按他造當事人之人數附具繕本。
                                          書記官    潘豐益
中      華      民      國      九十      年      二      月    二十    日
附錄法條
家庭暴力防治法第五十條
違反法院依第十三條、第十五條所為之下列裁定者，為本法所稱之違反保
護令罪，處三年以下有期徒刑、拘役或科或併科新台幣十萬元以下罰金︰
一  禁止實施家庭暴力行為。
二  禁止直接或間接騷擾、接觸、通話或其他連絡行為。
三  命遷出住居所。
四  遠離住居所、工作場所、學校或其他特定場所。
五  命完成加害人處遇計畫：戒癮治療、精神治療、心理輔導或其他治療
    、輔導。


司法院資訊處製作；財團法人民間司法改革基金會備份。
